【裁判字號】    97,消債更,108
【裁判日期】    970827
【裁判案由】    更生事件
【裁判全文】
臺灣臺北地方法院民事裁定           97年度消債更字第108號
聲  請  人  甲○○
即  債務人
相  對  人
即  債權人  台北富邦商業銀行股份有限公司
            國泰世華商業銀行股份有限公司
            渣打國際商業銀行股份有限公司
            陽信商業銀行股份有限公司
            聯邦商業銀行股份有限公司
            匯豐商業銀行股份有限公司
            玉山商業銀行股份有限公司
            萬泰商業銀行股份有限公司
            中國信託商業銀行股份有限公司
            永豐信用卡公司
上列當事人聲請消費者債務清理之更生事件，本院裁定如下：
    主  文
聲請人甲○○自中華民國九十七年八月二十八日十二時起開始更
生程序。
命司法事務官進行本件更生程序。
    理  由
一、按法院開始更生程式之裁定，應載明其年、月、日、時，並
    即時發生效力。次按法院裁定開始更生或清算程式後，得命
    司法事務官進行更生或清算程式，必要時得選任律師、會計
    師或其他適當之自然人或法人一人為監督人或管理人。消費
    者債務清理條例第45條第1項、第16條第1項分別定有明文。
二、本件聲請意旨略以：伊於民國（下同）96年1月間與最大債
    權銀行中國信託商業銀行股份有限公司成立協商債務清償方
    案，約定自96年2月起按月清償新台幣（下同）10,990元，
    聲請人亦依上開協商方案，按月清償系爭債務自97年3月止
    。惟因其95年罹患大腸癌開刀治療後，身體免疫系統退化，
    常感染發炎致身體不適，而無法工作，日前更於97年5月間
    因併發睪丸炎住院治療多日，依其目前擔任大樓管理員工作
    每月薪資收入約25,000元，扣除每個月房屋租金8,000元，
    醫療費用支出每月7,000元，及每月必要之生活費用約6,750
    元，合計21,750元，實已無能力繼續清償債務，是債務人有
    不可歸責於己之事由致履行顯有重大困難，且其無擔保或無
    優先權之債務總額未逾1,200萬元，復未經法院裁定開始清
    算程序或宣告破產，爰向本院聲請更生等語。
三、經查，本件聲請人所主張之上開事實，業據其提出債權人清
    冊、財產及收入狀況說明書、95及96年度綜合所得稅各類所
    得資料清單、財產歸屬資料清單、財團法人金融聯合徵信中
    心之當事人綜合信用報告、國泰綜合醫院診斷證明書、台北
    市立聯合醫院診斷證明書、國泰綜合醫院病歷摘要、戶籍謄
    本、身心障礙手冊、誠泰商業銀行存摺封面及內頁、台北富
    邦商業銀行存摺封面及內頁、醫療支出收據、繳款收據14張
    、勞工保險投保資料、台北市中山區公所函文等文件為證，
    核閱屬實。此外，本件又查無聲請人有消費者債務清理條例
    第6條第3項、第8條或第46條各款所定駁回更生聲請之事由
    存在，則債務人聲請更生，應屬有據；並依上開規定命司法
    事務官進行本件更生程式，爰裁定如主文。
中    華    民    國    97    年    8    月    27    日
                  民事第五庭    法  官  蔡如琪
以上正本係照原本作成
本裁定不得抗告
中    華    民    國    97    年    8     月    27    日
                                書記官  林孔華


司法院資訊處製作；財團法人民間司法改革基金會備份。
